臺灣臺北地方法院民事裁定　　　　　　　94年度簡抗字第66號
　　抗　告　人　甲○○
上列抗告人因與相對人乙○○間返還定金事件，對於民國94年7
月29日本院台北簡易庭94年度北簡字第2614號駁回上訴之裁定提
起抗告，本院裁定如下：
　　主  文
抗告駁回。
抗告訴訟費用由抗告人負擔。
　　理  由
一、按送達不能依民事訴訟法第136、137條規定為之者，得將文
    書寄存送達地之自治或警察機關，並作送達通知書兩份，一
    份黏貼於應受送達人住居所、事務所、營業所或其就業處所
    門首，另一份置於該送達處所信箱或其他適當位置，以為送
    達。民事訴訟法第138條第1項定有明文。
二、抗告意旨略以：抗告人前對本院台北簡易庭94年度北簡字第
    2614號判決提起上訴，原審裁定命補繳第二審裁判費之裁定
    似以寄存送達方式寄存警察機關，然抗告人並無所悉，致未
    向警察機關領取，遭本院以94年7月29日裁定駁回上訴。果
    若郵務單位有依民事訴訟法第138條第1項規定，製作送達通
    知書黏貼於抗告人住居所門首並置於信箱，抗告人顯無可能
    漏未領取該裁定。且上開裁定寄存警察機關之日期為94年6
    月27日，距抗告人領取駁回上訴裁定之日期94年8月11日，
    未達二個月，何以該警察機關未將命補繳第二審裁判費之裁
    定一併請抗告人領回？據此可證實抗告人未受通知領取命補
    繳第二審裁判費之裁定，從而原審駁回抗告人上訴之裁定即
    非適法。爰提起抗告，聲明請求廢棄原裁定，並准抗告人依
    原審94年6月21日裁定補繳第二審裁判費或發回原審法院更
    為裁定等語。
三、經查：
    (一)原審於94年6月21日命補繳第二審裁判費之裁定，確已於
      94 年6月27日寄存在台北市政府警察局大安分局安和路派
      出所，有台北市政府警察局大安分局94年10月13日函及該
      派出所受理司法文書寄存送達登記簿影本附卷可參。
    (二)另原審卷內所附94年6月27日寄存送達之送達證書，確經
      郵務人員在「寄存於下列之一處所，並作送達通知書兩份
      ，一份黏貼於應受送達人住居所、事務所、營業所或其就
      業處所門首，另一份置於該送達處所信箱或其他適當位置
      ，以為送達」欄位明確勾選，並填載寄存於信義路4段216
      號安和路派出所。
    (三)上開送達證書與原審送達94年4月26日開庭通知書、94年7
      月29日駁回上訴裁定之送達證書，其記載方式並無二致，
      抗告人亦陳明其已收受上開通知書及駁回上訴裁定。
四、綜上所述，抗告人主張原審命補繳第二審裁判費之裁定未合
    法送達，不足採信。原裁定以抗告人收受補繳裁判費裁定後
    ，逾期未補正，裁定駁回其上訴，自無不合。抗告人請求廢
    棄原裁定，並無理由，應予駁回。
五、據上論結，本件抗告為無理由，依民事訴訟法第436條之1第
    3 項、第449條第1項、第95條、第78條，裁定如主文。
中　　華　　民　　國　　94　　年　　10 　月　　21　　日
                     臺灣臺北地方法院民事第四庭
                         審判長法官　林麗玲
                             法　官　陳文正
                             法　官　林玲玉
以上正本係照原本作成。
不得再抗告。
中　　華　　民　　國　　94　　年　　10 　月　　21　　日
                             書記官　江虹儀
